【裁判字號】    95,上易,796
【裁判日期】    951221
【裁判案由】    詐欺等
【裁判全文】
臺灣高等法院高雄分院刑事判決         95年度上易字第796號
上  訴  人
即  被  告  壬○○
                    （另案在台灣屏東戒治所）
上列上訴人因詐欺等案件，不服臺灣高雄地方法院95年度易字第
85號中華民國95年8 月3 日第一審判決（起訴案號：臺灣高雄地
方法院檢察署94年度偵字第19427 、23001 號），提起上訴，本
院判決如下：
    主  文
原判決關於壬○○部分撤銷。
壬○○連續幫助意圖為自己不法之所有，以詐術使人將本人之物
交付，累犯，處有期徒刑玖月。
    事  實
一、壬○○曾於民國76年間因強盜案件，經臺灣高雄地方法院以
    76年度重訴字第44號判決判處7 年，褫奪公權5 年確定，嗣
    經減刑為有期徒刑4 年8 月確定，並於78年10月14日假釋出
    監；又於81年間，因藥事法、麻醉藥品管理條例等案件，經
    本院以82年度上訴字第2794號判決就其中違反藥事法部分判
    處有期徒刑10月，就違反麻醉藥品管理條例部分判處有期徒
    刑4 月，定應執行刑為有期徒刑1 年；復於82年間，因肅清
    煙毒條例案件，經本院以82年上訴字第3593號判決判處應執
    行有期徒刑4 年，褫奪公權3 年，前開三罪又經定應執行刑
    為有期徒刑為5 年7 月，並經撤銷其強盜部分之假釋，尚應
    執行殘刑3 年5 月1 日，而入監執行。再於82年間，因違反
    槍砲彈藥刀械管制條例案件，經臺灣高雄地方法院83年度訴
    字第31號判處有期徒刑6 月，並與上開案件合併執行，於85
    年7 月3 日假釋出監；後又於86年間，因麻醉藥品案件，經
    臺灣高雄地方法院以86年度易字第2408號判決判處有期徒刑
    8 月確定，而撤銷前開假釋。再於88年間，因違反槍砲彈藥
    刀械管制條例案件，經本院88年度上訴字第1386號判決判處
    1 年確定，並接續執行前開各有期徒刑及殘刑，迄於90年6
    月21日假釋出監，於92年4 月22日保護管束期滿執行完畢。
    詎仍不知悔改，在預見提供自己的金融機構帳戶存摺及提款
    卡供他人使用，可能為他人用於財產犯罪之情況下，仍基於
    幫助犯罪之不確定概括故意，而於(一)93年6 月30日某時，在
    高雄縣林園鄉林園郵局前，將其所有如附表一編號1 所示之
    帳戶存摺及提款卡、密碼、印章，以新臺幣（下同）3 千元
    之代價，售予真實姓名年籍不詳，綽號「大頭」之成年男子
    。(二)於同月30日另向富邦銀行鳳山分行申請如附表一編號2
    所示之帳戶，及於同年7 月1 日向合作金庫銀行興鳳分行以
    及中國信託商業銀行鳳山分行申請如附表編號3 、4 所示之
    帳戶，並於取得前開3 個銀行帳戶存摺及提款卡後，隨即在
    同年7 月初某日於高雄縣鳳山市○○路某處，將前開3 個銀
    行帳戶之存摺、提款卡、密碼、印章以4 千5 百元之代價，
    賣給「大頭」。嗣「大頭」將壬○○所提供之附表一編號1
    、2 、3 、4 所示之帳戶交予所屬之詐欺集團使用，該詐欺
    集團之成員即基於意圖為自己不法所有之概括犯意聯絡，由
    姓名、年籍不詳之詐欺集團成員，連續向戊○○、許麗英、
    庚○○、甲○○、尹鐘傳等人，各施以如附表二所示之詐術
    ，並致使渠等均陷於錯誤，俱依指示前往操作自動櫃員機，
    而各於附表二各編號所示時間，將附表二各編號所示金額匯
    入上開帳戶。嗣因渠等驚覺受騙而報警處理，始悉上情。嗣
    (三)壬○○另又基於幫助犯罪之不確定故意，於93年7 、8 月
    間，替「大頭」向許志萍（經檢察官另行簽結）收購如附表
    一編號5 之金融機構帳戶存摺及提款卡，及向謝政緒及鄭家
    汶（現由臺灣高雄地方法通緝中）收購如附表一編號6 、7
    之金融機構帳戶存摺、提款卡、存摺、密碼後，將該等帳戶
    存摺等物交付予「大頭」使用；另又居中幫劉瑞、劉福仁（
    另經臺灣高雄地方法院以94年度易字第2067號判決有期徒刑
    5 月確定在案）與「大頭」接洽，便於劉瑞、劉福仁出賣附
    表一編號8 、9 之金融機構帳戶存摺及提款卡予「大頭」，
    嗣「大頭」將附表一編號5 、6 、7 、8 、9 所示之帳戶交
    予所屬之詐欺集團使用，由「大頭」不定時提供壬○○數百
    元至1 千元之金錢以供花用。其後因姓名年籍不詳之詐欺集
    團成員即基於意圖為自己不法所有之概括犯意聯絡，由姓名
    、年籍不詳之詐欺集團成員，連續向己○○○、癸○○、乙○○、丁○○、吳曾壬妹、辛○○、丙○○等人，各施以如
    附表附表三、四、五、六、七所示之詐術，均俱依指示前往
    操作自動櫃員機，而各於附表三、四、五、六、七所示時間
    ，將金額匯入上開附表一編號5 、6 、7 、8 、9 所示之帳
    戶。嗣因渠等均驚覺受騙而報警處理，始悉上情。
二、案經高雄縣政府警察局移請臺灣高雄地方法院檢察署檢察官
    偵查起訴。
    理  由
一、本件被告壬○○所犯係死刑、無期徒刑、最輕本刑為3 年以
    上有期徒刑以外之罪，已經被告就被訴事實先為有罪之陳述
    ，經審判長告知被告簡式審判程序之旨，並聽取當事人之意
    見後，依刑事訴訟法第273 條之1 第1 項之規定，裁定進行
    簡式審判程序。又本件關於證人李能生、王明宏、許志萍、
    莊國周、劉瑞、陳秀美、龔國隆、林國文、謝政緒、鄭家汶
    、許麗英、林擇文、庚○○、甲○○、伊鍾傳、己○○○、
    吳曾壬妹、辛○○、洪儀霖、陳冠廷、邱進財、鄭秀英、郭
    水枝、癸○○、乙○○、丁○○、劉福仁、丙○○、黃宗明
    、羅建宏等人之陳述，以及富邦銀行鳳山分行、鳳山郵局、
    合作金庫銀行興鳳分行…等銀行函件、國內匯款執據、自動
    櫃員機儲戶交易明細表、轉帳明細、匯款申請書等物證、書
    證等證據，依同法第273 條之2 規定，不受第159 條第1 項
    關於傳聞法則規定之限制，依法均有證據能力，合先敘明。
二、上開事實，訊據上訴人即被告壬○○於警詢、偵查、原審及
    本院審理時供承不諱，核與證人即共同被告許志萍、謝政緒
    、鄭家汶、劉瑞、劉福仁於偵查中之證述大致相符；又證人
    即被害人戊○○、許麗英、庚○○、甲○○、尹鍾傳就渠等
    受不法集團之詐騙而於附表二所示之時間匯款至附表二所示
    之壬○○之帳戶，業於警詢時證述綦詳；再證人即被害人己○○○、癸○○、吳曾壬妹、辛○○、乙○○、丁○○、丙○○就渠等受不法集團之詐騙而於附表三、四、五、六、七
    所示之時間匯款至各附表所示之帳戶，亦據其等證述在卷、
    並有富邦商業銀行股份有限公司鳳山分行93年8 月10日（93
    ）富銀鳳字第189 號函檢附壬○○帳號0000000000000 號帳
    戶之開戶資料及93年6 月20日至93年7 月20日交易明細各1
    份、鳳山郵局93年8 月17日鳳營字第93506001160 號函檢附
    壬○○帳號00000000000000號帳戶之開戶資料及93年6 月21
    日至93年7 月22日之交易明細各1 份、合作金庫銀行興鳳分
    行93年9 月15日合金興鳳存字第930004555 號函檢送壬○○
    帳號0000 000000000號帳戶之開戶資料及93年7 月1 日至93
    年7 月19日之交易明細各1 份、中國信託商業銀行鳳山分行
    93年9 月8 日中信銀鳳字第93037020073 號函檢送壬○○帳
    號000000000000號帳戶之開戶資料及93年7 月15日至93年7
    月24日之交易明細各1 份、中華郵政股份有限公司儲匯處93
    年9 月14日儲字第1490號函檢送許志萍帳號0000000000000
    號帳戶之開戶資料及歷史交易明細各1 份、鳳山郵局93年9
    月24日鳳銀字第93506001195 號函檢送劉瑞林園郵局帳號：
    00000000000000號帳戶之開戶資料及交易明細各1 份、鳳山
    郵局93年10月18日鳳銀字第93506001221 號函檢送謝政緒林
    園郵局帳號00000000000000號帳戶之開戶資料及交易明細各
    1 份、鄭家汶郵局帳號00000000000000號帳戶之開戶資料及
    歷史交易明細各1 份、郵局自動櫃員機交易明細表9 紙、郵
    政國內匯款執據5 紙、郵政跨行匯款申請書2 紙附卷可稽，
    堪認被告壬○○之自白核與事實相符，自堪信為真實，應堪
    採為被告壬○○有罪之證據，被告壬○○犯行，堪以認定。
三、查被告壬○○行為後，刑法第56條關於連續犯之規定，業於
    94年2 月2 日修正公布刪除，並於95年7 月1 日施行，則被
    告之犯行，因行為後新法業已刪除連續犯之規定，此刪除雖
    非犯罪構成要件之變更，但顯已影響行為人刑罰之法律效果
    ，自屬法律有變更。比較新、舊法律結果，因舊法係依連續
    犯規定論以一罪，新法則應依行為數分別論罪，自以舊法較
    有利於被告。另關於累犯之規定，亦自原規定：「受有期徒
    刑之執行完畢，或受無期徒刑或有期徒刑一部之執行而赦免
    後，5 年以內再犯有期徒刑以上之罪者，為累犯，加重本刑
    至二分之一。」，改為：「受徒刑之執行完畢，或一部之執
    行而赦免後，5 年以內故意再犯有期徒刑以上之罪者，為累
    犯，加重本刑至二分之一。」，因修正後之法律增加「故意
    」之要件，此部分比較新舊法律之結果，以修正後之法律較
    有利於被告。本院就上開情形，綜合比較修正前後關於連續
    犯，累犯之法律結果，以修正前之法律較有利於被告，依刑
    法第2 條第1 項前段之規定，自應全部適用較有利於被告之
    行為時法律，即修正前刑法之規定處斷。（最高法院95年第
    8 次刑事庭會議決議參照）。按刑法上之幫助犯，係對於犯
    罪與正犯有共同之認識，而以幫助之意思，對於正犯資以助
    力，而未參與實施犯罪之行為者而言，是以，如未參與實施
    犯罪構成要件之行為，且係出於幫助之意思提供助力，即屬
    幫助犯，而非共同正犯。又被告單純提供帳戶予他人使用之
    行為，並不能逕與向被害人施以詐欺取財行為等視，且亦無
    證據證明被告有參與詐欺取財犯行之構成要件行為，是被告
    所為僅係對於他人實施之詐欺取財犯行，資以助力，應僅構
    成詐欺取財罪之幫助犯。再按幫助犯之刑事責任從屬於正犯
    ，正犯屬連續犯者，幫助犯之刑責，亦應從連續犯之規定處
    斷。又連續幫助與幫助連續為不同之犯罪態樣，如基於概括
    犯意，多次幫助他人犯罪，為連續幫助，該幫助者有多次犯
    罪行為；如以一幫助行為，幫助他人連續犯罪，則為幫助連
    續，就幫助犯而言，僅有1 次犯罪行為（最高法院87年度台
    上字第3865號判決要旨可資參照）。本件被告壬○○提供自
    己所有之銀行帳戶，並收購由證人許志萍、謝政緒、鄭家汶
    、劉瑞提供之帳戶或介紹由劉福元提供之帳戶之各該存摺、
    提款卡、密碼、印章予大頭之男子，再提供予不法集團使用
    ，用以對被害人詐欺取財財，及規避犯罪偵查機關之追緝，
    以遂行不法集團詐欺取財之犯行，然被告單純提供帳戶之行
    為，並不等同於向被害人施以欺罔之詐術行為，且亦無證據
    證明被告有參與詐欺取財犯行之構成要件行為。揆諸前揭說
    明，應僅構成詐欺取財罪之幫助犯。核被告壬○○就犯罪事
    實一(一)、(二)行為，應係犯刑法第30條第1 項前段、刑法第33
    9 條第1 項之幫助詐欺取財罪。被告壬○○就犯罪事實一(三)
    之行為，因該實施犯罪之人客觀上雖亦有施以恐嚇之行為，
    但其主觀之意圖亦係意圖為自己不法之所有而施用詐術，藉
    以詐得財物，其所施加恐嚇之行為完全虛偽不實，此與「含
    有詐欺性之恐嚇取財行為，足使人心生畏懼」係著重在恐嚇
    取財行為，而以將來之惡害通知被害人，使其生畏怖心之行
    為不同，此部分亦係犯刑法第30條第1 項前段、第339 條第
    1 項之幫助詐欺取財罪。公訴人認此部分係犯刑法第30條第
    1 項前段、刑法第346 條第1 項之幫助恐嚇取財罪，尚有未
    洽，此部分起訴所引應適用之法條爰予變更。被告壬○○就
    犯罪事實一(一)、(二)分次交付附表一編號1 及編號2 、3 、4
    所示之帳戶存摺、提款卡、提款密碼予綽號大頭之成年男子
    之幫助詐欺取財行為；以及就犯罪事實一(三)分別收購或介紹
    如附表一編號5 、6 、7 、8 、9 所示之帳戶存摺、提款卡
    、提款密碼，而交付予綽號大頭，再輾轉交付予不法集團之
    幫助詐欺取財行為，其時間緊接，手法相同，觸犯構成要件
    相同之罪名，顯係基於概括犯意反覆為之，為幫助犯之連續
    犯，應依修正前刑法第56條規定論以1 罪。被告行為為幫助
    犯，應依刑法第30條第2 項之規定，按正犯之刑減輕之。又
    其有如上事實欄所述前科事實，有臺灣高等法院被告前案紀
    錄表1 份在卷可查，其受有期徒刑執行完畢後，5 年以內再
    犯本件有期徒刑以上之罪，為累犯，應依修正前刑法第47條
    規定，加重其刑。被告應處之刑有加重減輕事由，應先加重
    後減輕之。
四、原審據以論罪科刑，固非無見。惟被告壬○○就犯罪事實一
    (三)所示之行為，係犯刑法第30條第1 項前段、第339 條第1
    項之幫助詐欺取財罪，已如前述。原判決認此部分係犯刑法
    第30條第1 項前段、刑法第346 條第1 項之幫助恐嚇取財罪
    ，尚有未洽。被告上訴意旨，以原審量刑過重，指摘原判決
    不當，雖無理由。但原判決既有上開可議之處，自仍應由本
    院將原判決關於被告壬○○部份撤銷改判。爰審酌被告壬○○販售上開所有之帳戶存摺、提款卡、密碼、印章或向他人
    收購或介紹販售帳戶予大頭，並交付予不法集團使用，對於
    不法集團成員之詐欺取財犯行提供助力，其犯罪動機、手段
    均不足取，而所提供之帳戶，嗣後確實供集團成員用以向上
    開事實欄所示之被害人詐欺取財，於他人財產所生之損害非
    輕，然念其等因本件犯行獲取實質利益僅數千元，所得非鉅
    等一切情狀，量處如主文第二項所示之刑。又被告壬○○所
    有之上開帳戶、提款卡、印章雖係本件犯罪所有之物，惟既
    未扣案，且均販售他人而交予不法集團使用，均已非其所有
    ，亦非違禁物，爰不為沒收之諭知。末按刑法第56條之連續
    犯雖以一罪論，但得加重其刑至二分之一，其加重多寡，當
    與連續犯行次數之多寡有關，故同一連續犯案件，其所認定
    犯行次數較少者，與所認定犯行次數較多者，兩者適用之連
    續犯刑罰法條，就形式上觀之，雖無差異，但實質上其法條
    所含刑罰輕重之程序，顯有不同，故第二審法院所認定連續
    犯之次數，倘較第一審法院所認者為多，則第一審判決適用
    之連續犯刑罰法條，實質上即難謂當，依照刑事訴訟法第37
    0 條但書之規定，第二審自得諭知較重於第一審判決之刑，
    最高法院82年度第7 次刑事庭會議可資參照，本件就被告連
    續幫助詐欺取財罪，雖係被告提起上訴，但其幫助詐欺取財
    罪之次數既已增加，依上開說明，本院自得諭知較重於第一
    審判決之刑，附此說明。
據上論結，應依刑事訴訟法第369 條第1 項前段、第364 條、第
273 條之1 第1 項、第299 條第1 項前段、第300 條、第370 條
但書，刑法第2 條第1 項前段、刑法第30條第1 項前段、第2 項
、第339 條第1 項、修正前刑法（下同）第47條、第56條，刑法
施行法第1 之1 條，判決如主文。
本案經檢察官張金塗到庭執行職務。
中    華    民    國    95    年    12    月    21    日
            刑事第五庭  審判長法  官  曾永宗
                              法  官  陳  箐
                              法  官  任森銓
以上正本證明與原本無異。
不得上訴。
中    華    民    國    95    年    12    月    21    日
                              書記官  蘇恒仁
附錄本件判決論罪科刑法條：
刑法第30條
幫助他人實行犯罪行為者，為幫助犯。雖他人不知幫助之情者，
亦同。幫助犯之處罰，得按正犯之刑減輕之。
刑法第339條
意圖為自己或第三人不法之所有，以詐術使人將本人或第三人之
物交付者，處5 年以下有期徒刑、拘役或科或併科1 千元以下罰
金。
以前項方法得財產上不法之利益或使第三人得之者，亦同。
前二項之未遂犯罰之。
附表一：
   ┌───┬───────┬─────┬───────┐
   │ 編號 │ 金 融 機 構  │ 戶  名   │ 帳        號 │
   ├───┼───────┼─────┼───────┤
   │    1 │林園郵局      │壬○○    │00000000000000│
   ├───┼───────┼─────┼───────┤
   │    2 │富邦銀行鳳山分│壬○○    │0000000000000 │
   │      │行            │          │              │
   ├───┼───────┼─────┼───────┤
   │    3 │合作金庫銀行興│壬○○    │0000000000000 │
   │      │鳳分行        │          │              │
   ├───┼───────┼─────┼───────┤
   │    4 │中國信託商業銀│壬○○    │000000000000  │
   │      │行鳳山分行    │          │              │
   ├───┼───────┼─────┼───────┤
   │    5 │林園郵局      │許志萍    │00000000000000│
   ├───┼───────┼─────┼───────┤
   │    6 │林園郵局      │謝政緒    │00000000000000│
   ├───┼───────┼─────┼───────┤
   │    7 │林園郵局      │鄭家汶    │00000000000000│
   ├───┼───────┼─────┼───────┤
   │    8 │林園郵局      │劉瑞      │00000000000000│
   ├───┼───────┼─────┼───────┤
   │    9 │第一商業銀行林│劉福仁    │000000000000  │
   │      │園分行        │          │              │
   └───┴───────┴─────┴───────┘
附表二
┌─┬───┬─────────────────────┬─────┬─────┐
│編│被害人│  詐          騙          手          法  │匯款之時間│匯款之金額│
│號│姓  名│                                          │ （民國） │新臺幣‧元│
├─┼───┼─────────────────────┼─────┼─────┤
│1 │戊○○│詐欺集團成員撥打電話向戊○○佯稱戊○○中獎│93年7 月1 │68,000元  │
│  │      │須繳律師見證費，使之誤信而匯入款項至附表一│日某時    │          │
│  │      │編號1 之壬○○帳號                        │          │          │
├─┼───┼─────────────────────┼─────┼─────┤
│2 │許麗英│詐欺集團成員撥打電話予許麗英，向許麗英自稱│93年7 月5 │51,178元  │
│  │      │係「上海商業銀行專員」，並詢問許麗英有無申│日19時30分│          │
│  │      │請上海商業銀行之IC卡，且要求許麗英與上海商│          │          │
│  │      │業銀行張專員聯絡，許麗英回電後，又要求與自│          │          │
│  │      │稱陳明華之工程師連絡，該自稱上海商業銀行電│          │          │
│  │      │腦工程師陳明華之詐欺集團成員，向許麗英佯稱│          │          │
│  │      │需攜提款卡至自動櫃員機操作更改設定，許麗英│          │          │
│  │      │不疑有詐，即依該成員之指示操作而轉帳款項至│          │          │
│  │      │附表編號2 之壬○○帳戶                    │          │          │
├─┼───┼─────────────────────┼─────┼─────┤
│3 │庚○○│詐欺集團成員撥打電話向庚○○佯稱庚○○之子│93年7 月19│83,000元  │
│  │      │因欠債未還而在其手上，要馬上還錢，庚○○因│日13 時許 │          │
│  │      │此而陷於錯誤，誤信為真，即依該成員之指示操│          │          │
│  │      │作而轉帳款項至附表編號3之壬○○帳戶       │          │          │
├─┼───┼─────────────────────┼─────┼─────┤
│4 │甲○○│詐欺集團成員於93年7月21日傳送手機簡訊予王 │93年7 月21│32,861元  │
│  │      │伊菱，佯稱甲○○所有之現金卡遭盜刷，需更改│日11時許  │          │
│  │      │現金卡密碼，甲○○不疑有詐，回撥電話向歹徒│          │          │
│  │      │詢問後，隨即按照歹徒所言之方式操作提款機，│          │          │
│  │      │而轉帳右列款項至附表編號1 之壬○○帳戶    │          │          │
├─┼───┼─────────────────────┼─────┼─────┤
│5 │尹鐘傳│詐欺集團成員於93年7 月24日18時30分許，傳送│93年7 月24│58,989元  │
│  │      │內容為「感謝您使用誠泰現金卡消費2 萬元，如│日18時30分│          │
│  │      │有疑問，請電洽00-00000000 或0000000000」之│許        │          │
│  │      │手機簡訊予尹鐘傳，尹鍾傳隨即回撥電話查詢，│          │          │
│  │      │詐欺集團成員即向尹鍾傳佯稱其身分證遭盜用，│          │          │
│  │      │尹鍾傳須將郵局提款卡持至自動櫃員機更改設定│          │          │
│  │      │，尹鍾傳不疑有詐，即按照歹徒之指示操作而轉│          │          │
│  │      │帳右列款項至附表編號4 之帳戶              │          │          │
└─┴───┴─────────────────────┴─────┴─────┘
附表三
┌─┬───┬─────────────────────┬─────┬─────┐
│編│被害人│  詐          騙          手          法  │匯款之時間│匯款之金額│
│號│姓  名│                                          │ （民國） │新臺幣‧元│
├─┼───┼─────────────────────┼─────┼─────┤
│1 │孫楊寶│不法集團成員撥打電話予己○○○，以其孫子孫│93年7 月28│100,000元 │
│  │珠    │誌繁為人作保而遭綁架，應依指示匯入款項，否│日12時許  │          │
│  │      │則對其孫不利，己○○○誤信為真，遂將右列款│          │          │
│  │      │項入附表一編號5所示許志萍之帳戶           │          │          │
└─┴───┴─────────────────────┴─────┴─────┘
附表四
┌─┬───┬─────────────────────┬─────┬─────┐
│編│被害人│  詐          騙          手          法  │匯款之時間│匯款之金額│
│號│姓  名│                                          │ （民國） │新臺幣‧元│
├─┼───┼─────────────────────┼─────┼─────┤
│1 │癸○○│不法集團成員撥打電話向癸○○因其女欠債不還│93年8 月30│30,000 元 │
│  │      │遭挾持，要癸○○還錢，致癸○○心生畏懼，遂│日11時許  │          │
│  │      │轉帳至附表一編號6 之謝政緒帳戶。          │          │          │
│  │      │                                          │          │          │
└─┴───┴─────────────────────┴─────┴─────┘
附表五
┌─┬───┬─────────────────────┬─────┬─────┐
│編│被害人│  詐          騙          手          法  │匯款之時間│匯款之金額│
│號│姓  名│                                          │ （民國） │新臺幣‧元│
├─┼───┼─────────────────────┼─────┼─────┤
│1 │乙○○│不法集團成員撥打電話向乙○○佯稱其子江明輝│93年8 月30│100,000元 │
│  │      │遭挾持，要乙○○還錢，如不還錢，將對其子不│日18時許  │          │
│  │      │利，致乙○○誤信為真，遂轉帳至附表一編號7 │          │          │
│  │      │之鄭家汶帳戶。                            │          │          │
├─┼───┼─────────────────────┼─────┼─────┤
│2 │丁○○│不法集團成員撥打電話向丁○○佯騙其弟林明璋│93年8 月31│20,000元  │
│  │      │因欠錢未還遭挾持，如不還錢，將對林明璋不利│日18時30分│          │
│  │      │，致丁○○誤信為真，匯款至附表一編號7 鄭家│許        │          │
│  │      │汶帳戶。                                  │          │          │
└─┴───┴─────────────────────┴─────┴─────┘
附表六
┌─┬───┬─────────────────────┬─────┬─────┐
│編│被害人│  詐          騙          手          法  │匯款之時間│匯款之金額│
│號│姓  名│                                          │ （民國） │新臺幣‧元│
├─┼───┼─────────────────────┼─────┼─────┤
│1 │吳曾壬│不法集團成員撥打吳曾壬妹之電話，佯稱吳曾壬│93年8 月12│50,000元  │
│  │妹    │妹之子吳聖衡因欠債不還遭綁架，要吳曾壬妹匯│日13時20分│          │
│  │      │款，如不匯款，將對吳聖衡不利，致吳曾壬妹誤│許        │          │
│  │      │信為真，而依照歹徒之指示匯款5萬元至附表   │          │          │
│  │      │一編號8之劉瑞帳戶。                       │          │          │
├─┼───┼─────────────────────┼─────┼─────┤
│2 │辛○○│不法集團成員撥打電話向辛○○佯稱辛○○之子│93年8 月16│20,000元  │
│  │      │因向地下錢莊借款欠債不還遭綁架，要辛○○立│日9 時許  │          │
│  │      │刻匯款還錢，如不還錢，將對辛○○之子不利，│          │          │
│  │      │致辛○○誤信為真，而依照歹徒之指示匯款至附│          │          │
│  │      │表一編號8之劉瑞帳戶。                     │          │          │
└─┴───┴─────────────────────┴─────┴─────┘
附表七
┌─┬───┬─────────────────────┬─────┬─────┐
│編│被害人│  詐          騙          手          法  │匯款之時間│匯款之金額│
│號│姓  名│                                          │ （民國） │新臺幣‧元│
├─┼───┼─────────────────────┼─────┼─────┤
│1 │丙○○│不法集團成員撥打電話向丙○○佯稱其女因當借│94年5 月4 │150,000 元│
│  │      │款保人而被綁架，要丙○○立刻匯款，致丙○○│日14時許  │          │
│  │      │誤信為真，而依照歹徒之指示匯款至附表一編號│          │          │
│  │      │9之劉福仁帳戶。                           │          │          │
└─┴───┴─────────────────────┴─────┴─────┘


司法院資訊處製作；財團法人民間司法改革基金會備份。
